Inventaris van het archief van de Nederlandse Ambassade in Malawi, 1965-1974
Nationaal Archief, Den Haag
- Protocol, 2.
  - Stukken betreffende het beleid van Malawi inzake het toekennen van decoraties., 1966 - 1970; 7; 1 omslag
  - Stukken betreffende mutaties in de vertegenwoordiging van Malawi in het buitenland en wijziging van verschillende aardrijkskundige namen uit de koloniale tijd door president Banda., 1967 - 1973; 8; 1 omslag
- Juridische aangelegenheden, 3.
  - Stukken betreffende de nationaliteitswetgeving van Malawi., 1964; 9; 1 omslag
  - Stukken betreffende het sluiten van een uitleveringsverdrag van gevangenen tussen Nederland en Malawi., 1967 - 1970; 10; 1 omslag
  - Stukken betreffende de behandeling van politieke gevangenen in Malawi., 1973 - 1974; 11; 1 omslag
- Aangelegenheden van openbare orde, 4.
  - Stukken betreffende het vervangen van de diplomatieke paspoorten en andere reisdocumenten met ingang van 6 juli 1966, de datum waarop Malawi de status van republiek verkreeg., 12; 1 omslag
  - Stukken betreffende het sluiten van een overeenkomst tussen Malawi en de Benelux inzake het opheffen van de visumplicht., 1966 - 1970; 13; 1 omslag
- Vervoer en verbindingen, 5.
  - Stukken betreffende de luchtvaartbetrekkingen van Malawi met andere landen., 1967 - 1968; 14; 1 omslag
  - Stukken betreffende de aanleg van spoorwegen in Malawi., 1967 - 1972; 15; 1 omslag
- Economie, 6.
  - Stukken betreffende de algemene economische berichtgeving over Malawi., 1964 - 1974; 16; 1 omslag
  - Stukken betreffende het sluiten van een overeenkomst tussen Nederland en Malawi inzake de inzet van Nederlandse vrijwilligers bij ontwikkelingsprojecten in Malawi., 1965 - 1971; 17; 1 omslag
  - Stukken betreffende de technische en financiële hulpverlening door Nederland aan Malawi., 1965 - 1974; 18; 1 omslag
  - Stukken betreffende het sluiten van een overeenkomst tussen Nederland en Malawi inzake het bestrijden van dubbele belastingen., 1966 - 1970; 19; 1 omslag
  - Stukken betreffende de economische betrekkingen van Malawi met andere landen., 1967; 20; 1 omslag
  - Stukken betreffende de oprichting en de deelname van Nederland aan de Investment and Development Bank of Malawi (INDEBANK)., 1972 - 1974; 21; 1 omslag
- Staatkunde, internationale organisaties, 9.
  - Staatkunde, 9.1.
    - Stukken betreffende de binnenlandse politieke ontwikkelingen van Malawi., 1965 - 1974; 22-24; 1 stuk en 2 omslagen
      - Algemeen, 1965 - 1974, 22
      - Nieuwe republikeinse grondwet, 1966, 23
      - Verkiezingen, 1971, 24; stuk
    - Stukken betreffende de buitenlandse politieke betrekkingen van Malawi met andere landen., 1965 - 1974; 25-28; 4 omslagen
      - Algemeen, 1966 - 1974, 25
      - Bezoek van de minister van gezondheid van Malawi, de heer Nyasulu, aan Nederland van 22 tot en met 24 april 1965 en het mogelijke bezoek van president Banda aan Nederland in het voorjaar van 1966, 1965 - 1966, 26
      - Dienstreizen van de Nederlandse ambassadeurs, M.A. Beelaerts van Blokland en F. van Raalte, naar diverse plaatsen in Malawi, 1965 - 1974, 27
      - Bezoeken van het staatshoofd van Malawi aan het buitenland, 1967 - 1971, 28
  - Internationale organisaties, 9.2.
    - Stukken betreffende de verhouding tussen Malawi en de Europese Economische Gemeenschap (EEG)., 1967 - 1974; 29; 1 omslag